臺北高等行政法院裁定
                                      100年度訴字第189號
原      告　鄭傑光
被      告　銓敘部
代　表　人　張哲琛（部長）住同上
訴訟代理人　鄭淑芬
          　許景雅
上列當事人間退休事件，原告不服公務人員保障暨培訓委員會中
華民國99年12月28日99公審決字第0440號訴願決定，提起行政訴
訟，本院裁定如下：
    主  文
原告之訴駁回。
訴訟費用由原告負擔。
　　事實及理由
一、按「原告之訴，有左列各款情形之一者，行政法院應以裁定
    駁回之。但其情形可以補正者，審判長應定期間先命補正：
    ……十、起訴不合程式或不備其他要件者。」「人民因中央
    或地方機關之違法行政處分，認為損害其權利或法律上之利
    益，經依訴願法提起訴願而不服其決定，或提起訴願逾3 個
    月不為決定，或延長訴願決定期間逾2 個月不為決定者，得
    向高等行政法院提起撤銷訴訟。」行政訴訟法第107 條第1
    項第10款後段、第4 條第1 項分別定有明文。次按「公務人
    員對於服務機關或人事主管機關（以下均簡稱原處分機關）
    所為之行政處分，認為違法或顯然不當，致損害其權利或利
    益者，得依本法提起復審。非現職公務人員基於其原公務人
    員身分之請求權遭受侵害時，亦同。」「保訓會復審決定依
    法得聲明不服者，復審決定書應附記如不服決定，得於決定
    書送達之次日起2 個月內，依法向該管司法機關請求救濟。
    」公務人員保障法第25條第1 項、第72條第1 項亦有明文規
    定。是以，公務人員對於服務機關或人事主管機關所為之行
    政處分，認為違法或顯然不當，致損害其權利或利益者，而
    提起行政訴訟法第4 條第1 項之撤銷訴訟，必須先經復審程
    序（相當於訴願程序）而未獲救濟者始能提起，未經訴願前
    置程序者，應認不備撤銷訴訟之起訴要件。
二、本件原告原任○○市○○區公所○○，其自願退休案前經被
    告以民國（下同）99年10月8 日部退三字第0993257522號函
    （下稱原處分），核定自99年10月16日生效，依其84年7 月
    1 日公務人員退休新制施行前、後任職年資為4 年7 個月及
    15年3 個月15天，分別核定其新制施行前、後年資為4 年及
    15年11個月，並分別核給月退休金20% 及32% 。原告以其係
    被迫退休，請求補償所失權益云云，提起復審遭不受理，遂
    提起本件行政訴訟。並聲明求為判決撤銷復審決定及原處分
    。
三、經查，本件原告起訴請求撤銷退休案，依行政訴訟法第4 條
    第1 項規定，必須先經復審程序而未獲救濟者始能提起，惟
    原告對於原處分核定其退休案，並未於復審程序中主張撤銷
    原處分，有原告復審書附復審卷第21-24 頁可稽，則原告對
    原處分並未經復審程序，即逕行提起本件撤銷訴訟，核諸上
    開說明，原告訴請撤銷原處分，因未經訴願前置程序，不備
    撤銷訴訟之起訴要件，為訴不合法，應裁定駁回。
四、依行政訴訟法第107 條第1 項第10款、第104 條，民事訴訟
    法第95條、第78條，裁定如主文。
中　　華　　民　　國　　100　 年　　6　　 月　　24　　日
　　　　　　　臺北高等行政法院第二庭
                              審判長法  官　徐瑞晃
                                    法  官　蔡紹良
                                    法  官　陳姿岑
上為正本係照原本作成。
如不服本裁定，應於送達後10日內向本院提出抗告狀（須按他造
人數附繕本）。
中　　華　　民　　國　　100　 年　　6　　 月　　24　　日
            　　 　　      　　　 　書記官  李依穎